臺灣臺東地方法院交通事件裁定　　　　　　　　　 九十一年度交聲字第三四號
　　原處分機關　交通部公路總局高雄區監理所臺東監理站
　　異　議　人　逢進通運股份有限公司
　　即受處分人　　　　　設臺東.
　　法定代理人　黎秋宜
右列異議人因違反道路交通管理處罰條例案件，對於交通部公路總局高雄區監理所臺
東監理站於九十一年七月十八日所為之處分 (原處分案號：東監違字第裁八一－Ｈ0
0000000號)，聲明異議，本院裁定如左：
    主  文
異議駁回。
    理  由
一、按汽車裝載貨物超過核定之總重量、總聯結重量者，處汽車所有人新臺幣（以下
    同）一萬元罰鍰，超載十公噸以下者，以總超載部分，每一公噸加罰一千元，未
    滿一公噸者以一公噸計，並記汽車違規紀錄一次，道路交通管理處罰條例第二十
    九條之二第一項、第三項定有明文。
二、本件受處分人即異議人逢進通運股份有限公司所有之車號ＸＨ－四二七號營業貨
    運曳引車，於民國九十一年六月一日上午九時二十五分許，由司機潘富成駕駛裝
    載造景用石灰石類石頭行經臺中縣霧峰鄉○○○路○道與豐正路口時，經地磅過
    磅得知其裝載貨物後總重量為四十四公噸，超過該部汽車裝載貨物之核定總重量
    三十五公噸，嗣為臺中縣警察局霧峰分局萬豐派出所警員謝文昇以受處分人逢進
    公司所有該部車號汽車有違反前揭道路交通管理處罰條例第二十九條之二第一項
    、第三項規定之行為掣單舉發，並將舉發通知單送達於受處分人後，受處分人於
    應到案日期前之九十一年六月十三日提出申訴，經原處分機關請原舉發單位調查
    結果，仍認受處分人所有前開車號汽車有前開違規行為，原處分機關乃依前揭道
    路交通管理處罰條例第二十九條之二第一項、第三項規定，於九十一年七月十八
    日裁處異議人罰鍰一萬九千元，並記汽車違規紀錄一次。
三、訊據受處分人之法定代理人黎秋宜固不否認受處分人所有前開車號汽車，於前開
    時地經地磅過磅結果，得知該部汽車其裝載貨物後總重量為四十四公噸，超過該
    部汽車裝載貨物之核定總重量三十五公噸等事實，惟矢口否認有任何違反道路交
    通管理處罰條例規定之行為，辯稱：取締員警是以目視方式認為前開車輛所載石
    頭超重，並未照相存證，司機亦未承認上情，且該車輛車斗尺寸均係按交通部規
    定設置，且經臺東監理站檢驗合格領有砂石車標示牌，理應不用過磅，亦無違法
    云云。惟查：受處分人所有之前揭營業貨運曳引車裝載造景石頭於前揭時、地由
    臺中縣警察局霧峰分局萬豐派出所警員謝文昇會同司機潘文富至銓豪回收場地磅
    過磅結果，得知該部汽車其裝載貨物後總重量為四十四公噸，超過該部汽車裝載
    貨物之核定總重量三十五公噸等事實，業據證人即駕駛前開車輛之司機潘富成到
    庭證述屬實，並有臺中縣警察局霧峰分局九十一年八月二十一日中縣霧警交字第
    ○九一○一二七二九○○號函及所附臺中縣警察局違規罰單入案系統查詢資料、
    員警出入及領用槍枝彈藥無線電機行動電腦登記簿、舉發違反道路交通管理事件
    通知單、銓豪地磅秤量傳票、違規事件答辯報告表等件在卷可稽。又按，警察機
    關取締應注意事項：配合砂石標示車制度實施，自八十五年八月一日起，對載運
    砂石、土方車輛超載取締執行重點如左：（一）對已登檢為砂石標示車者，就其
    外觀查看是否合乎裝載規定，從寬認定，盡量不予攔查。２. 超載認定：(2)以固
    定或活動地磅實際過磅，裝載砂石、土石之傾卸式車輛登領砂石車標示牌及超載
    取締作業規定第四項定有明文，此有臺灣省交通處公路局八十五年六月十七日函
    暨附件一份附卷可參，是警員謝文昇固未以照相方式而係經由目視方式得知證人
    潘文富所駕駛之前開車輛載運石頭有超重情形，然以地磅過磅結果測得裝載貨物
    後總重量為四十四公噸而有違規等情，尚與前開規定並無不符；至前揭警察機關
    取締違規砂石車應注意事項所規定攔查重點及超載認定，其意旨在於提供警察機
    關取締超載時攔查車輛及舉證方式之標準，而毋庸令眾多砂石車輛均一一過磅，
    或在未有地磅處得以其他方式權宜認定及舉證，但並非賦予領有砂石標示車輛只
    要載運貨物行駛，即得任意載運貨物超過核定總重量之權利，且砂石車標示牌之
    設立，係為建立專用車輛制度，加強管理砂石車為目的，車輛之貨廂容積自應有
    一定規格，此係規定之標準，且為使領有標示牌之車輛與一般車輛不同，其攔查
    重點及超載認定均有相異之方式，以為區別，是受處分人所有前揭車輛既確有載
    運貨物超過核定總重量之事實，其據此受處分，並無不當，其上開辯解尚不可採
    ，本件事證明確，受處分人所有前開車號汽車之違規行為堪以認定。
四、綜上所述，受處分人所有前開車號營業貨運曳引車確有在前揭時地，裝載貨物超
    過核定之總重量行駛之違規行為，從而原處分機關依前揭道路交通管理處罰條例
    第二十九條之二第一項、第三項規定，裁處異議人罰鍰一萬九千元，並記受處分
    人所有前述車號汽車違規紀錄一次，核無違誤，本件受處分人之異議為無理由，
    自應將其異議駁回。
據上論斷，應依道路交通案件處理辦法第十九條，裁定如主文。
中      華      民      國    九十一    年      九      月    二十三    日
                                    臺灣臺東地方法院交通法庭
                                        法  官  林卉聆
右正本證明與原本無異。
如不服本裁定應於送達後五日內向本院提出抗告狀。
                                        書記官  蘇  豫
中      華      民      國    九十一    年      九      月    二十四    日
